臺灣板橋地方法院刑事判決　　　　　　　　　　　　　　　九十一年度再字第一號
　　聲　請　人　臺灣板橋地方法院檢察署檢察官
　　被　　　告　甲○○　男　四.
右列被告因偽造文書案件，經聲請人對本院於中華民國八十八年十月六日所為之八十
八年度板簡字第八三八號確定判決（偵查案號：八十八年度偵字第一三二五一號）聲
請再審，本院裁定准予再審（九十一年度板聲簡再字第一號）確定後，改依通常程序
更為審判，判決如左：
    主  文
甲○○無罪。
    理  由
一、公訴意旨略以：被告甲○○於民國（下同）八十七年五月間，在位於臺北縣橋市
    ○○路二０四號之影印店內，以他人所有臺北縣營業小客車駕駛人執業登記證加
    以塗改再予影印之方式，變造該執業登記證，並置於其所駕駛之車牌號碼Ｍ８─
    ８４２號營業小客車上使用，迄八十八年三月十六日晚間十一時五十分許，始為
    警在臺北市中山區○○○路與林森北路交岔口攔檢查獲，因被告涉有刑法第二百
    十六條、第二百十二條之行使變造特種文書罪嫌云云。
二、按犯罪事實應依證據認定之，無證據不得推定其犯罪事實，刑事訴訟法第一百五
    十四條定有明文。又認定不利於被告之事實，須依積極證據，苟積極證據不足為
    不利於被告事實之認定時，即應為有利於被告之認定，更不必有何有利之證據，
    最高法院著有三十年度上字第八一六號判例可資參照。
三、本件公訴人認定被告甲○○涉有行使變造特種文書罪嫌，無非被告於警訊時之自
    白及扣案之上開變造執業登記證為據，惟訊據被告堅決否認有行使變造特種文書
    犯行，辯稱：伊未曾駕駛車牌號碼Ｍ８─８４２號之營業小客車，亦未曾遭警方
    查獲，嗣臺灣板橋地方法院檢察署通知其到案執行之際，因旁人告知不繳納罰金
    即須入監服刑，乃儘速聲請易科罰金暨繳納罰金離去，未再繼續追究其緣由，實
    則並無行使變造特種文書之情事等語。
四、經查：本件警方於八十八年三月十六日晚間十一時五十分許，在臺北市中山區○
    ○○路與林森北路交岔口，查獲一自稱「甲○○」之男子駕駛車牌號碼Ｍ８─８
    ４２號營業小客車，並於車內查扣上開變造執業登記證等情，固據該名自稱「甲
    ○○」之男子於警訊時自白不諱，並有卷附臺北市政府警察局南港分局刑事案件
    報告單一份及扣案上開變造執業登記證一枚可資佐證，惟該份警訊筆錄內之「甲
    ○○」署名，與被告先前赴臺灣板橋地方法院檢察署所製作執行筆錄內之「甲○
    ○」署名，二者在字型及筆勢等方面，均有明顯不同，有該等筆錄二份在卷足憑
    ，並經本院比對查核無訛，則本件被告是否確為當時遭警方查獲自稱「甲○○」
    之男子，即非無疑，且警方嗣將當時所採取之「甲○○」指紋卡及扣案之變造執
    業登記證，一併送請刑事警察局比對結果，確認該等指紋與該檔存案外人乙○○
    之役男指紋卡相符，其變造執業登記證上照片，亦與案外人乙○○檔案照片相同
    ，有臺北市政府警察局中山分局九十年八月二十四日北市警中分刑字第九０六三
    六三二三００號函文影本一份在卷足憑（案外人乙○○業經該分局另行移送臺灣
    臺北地方法院檢察署偵辦），此益見被告確非本案之行為人，實無從僅憑他人冒
    名製作之警訊筆錄及他人變造持用之上開執業登記證，遽認被告成立何等行使變
    造特種文書罪責，綜上所述，本件公訴人所指各端既無一足資證明被告涉有行使
    變造特種文書罪嫌，復查又無其他積極、確切之證據足以證明被告確有公訴意旨
    所指之犯行，揆諸前揭法律規定及判例意旨，要屬不能證明其犯罪，爰為無罪之
    諭知。
據上論斷，應依刑事訴訟法第四百三十六條、第四百五十二條、第三百零一條第一項
，判決如主文。
本案經檢察官蘇揚旭到庭執行職務
中      華      民      國      九十一      年     十     月    二十五  日
                                        臺灣板橋地方法院刑事第二庭
                                            法  官  王  屏  夏
右正本證明與原本無異。
如不服本判決，應於判決送達後十日內向本院提出上訴狀。
                                            書記官  楊  璧  華
中      華      民      國      九十一      年     十     月    二十五  日
